臺灣臺中地方法院刑事裁定　　　　　　 94年度自緝字第301號
自　訴　人　乙○原名乙○財）.
　　　　　　　　　　　號
代　理　人　甲○○
被　　　告　丙○○
選任辯護人　易定芳律師
上列被告因詐欺案件，經自訴人提起自訴，本院裁定如下：
    主  文
本件自訴駁回。
    理  由
一、自訴意旨詳如附件自訴狀所載。
二、按法院或受命法官於自訴案件第一次審判期日前訊問及調查
    結果，如認為案件有刑事訴訟法第二百五十二條至第二百五
    十四條之情形者，得以裁定駁回其自訴，同法第三百二十六
    條第三項定有明文。又按犯罪事實應依證據認定之，無證據
    不得認定犯罪事實，刑事訴訟法第一百五十四條第二項定有
    明文。次按刑事訴訟法上所謂認定犯罪事實之證據，係指足
    以認定被告確有犯罪行為之積極證據而言；如未能發現相當
    證據或證據不足以證明，自不能以推測或擬制之方法，以為
    裁判基礎（最高法院二十九年上字第三一○五號、四十年台
    上字第八十六號判例參照）。
三、自訴人認被告丙○○涉犯刑法第三百三十九條第一項之詐欺
    取財罪嫌，無非係以其係李珠芬之友人，因李珠芬之故，而
    借新台幣（下同）三十萬元予被告，被告並簽發同額支票乙
    紙以資擔保，嗣經提示該支票不獲付款，被告並逃匿無等
    情，而推論被告有詐欺取財之犯嫌。訊據被告堅決否認有何
    詐欺之犯行，辯稱：當時其因經營萬通中古汽車商行，需要
    現金切貨，乃於民國八十四年三月三十一日簽發該張支票，
    向李珠芬借款，金額是三十萬元，由業務助理拿該支票給李
    珠芬，拿二十七萬元回來，不料判斷錯誤，週轉不靈，致使
    其所簽發的支票無法兌現，但其並不認識自訴人，也沒有詐
    欺之犯意等語。經查，訊之自訴人稱以：「當時是李珠芬帶
    被告至台中市○○路其營業的地方，李珠芬說這張票是被告
    本人的，叫其將他的帳號到銀行對一下，是否正常，經其查
    證後是正常，其就將錢拿給李珠芬，李珠芬錢有沒有拿被告
    其不知道」、「其與李珠芬是十幾年的朋友，他說是丙○○
    要調錢的，其就說這個錢你自己要處理，就將錢交給李珠芬
    了」等語（以上見本院九十四年度自緝第三０一號九十四年
    八月十六日訊問筆錄），是姑不論自訴人之陳述是否屬實，
    就其陳述以觀，其之所借錢乃因李珠芬之故，而且是將錢交
    給李珠芬，並要李珠芬自己處理，而在整個李珠芬持票借錢
    的過程中，被告並未有任何舉動，反而自訴人針對的對象是
    李珠芬，苟被告確有詐欺之意，何以未積極介入呢？自訴人
    於八十四年自字第一一三七號八十五年二月一日訊問時稱：
    李珠芬說若沒有兌現他要負責等語，本院訊問時其復稱：李
    珠芬與他是數十年的朋友，她不會騙其的，但李珠芬已死亡
    了等語，益徵自訴人交談之對象確是李珠芬，但對被告究有
    無施用詐術，則無任何堅強之證據提出，而唯一能證明被告
    是與李珠芬之人一同前往者，其又稱已死亡，更無法證明被
    告有何施用詐術之情形。另外，被告於八十二年五月五日核
    准設立萬通汽車商行，有台中市政府營利事業登記一紙在卷
    可稽，被告縱令有調借金錢，乃屬生意上之正常往來，尚難
    僅以事後之未兌現即推論被告於調度資金之際即有詐欺之犯
    意。末者，自訴人雖於自訴狀上書明被告尚有用相同手段同
    時詐騙多人，惟訊之自訴人亦稱：其是聽說的，有無其事，
    其不知道等語，況除本件外並無其他被害人對被告提出自訴
    或告訴，是自訴人此部分之指述，尚乏依據，無法據採。
四、綜上所述，本件被告之所辯雖尚無從判斷，惟自訴人所提出
    之證據或所指出之證明方法，尚不足為被告有罪之積極證明
    ，或說服本院形成被告有罪之心證。此外，復查無其他積極
    之證據足資證明被告確有自訴人所指犯行，被告此部分之犯
    罪嫌疑即有不足，揆諸前開法條及判例意旨之說明，自應駁
    回自訴人之自訴。
據上論斷，應依刑事訴訟法第三百二十六條第三項、第二百五十
二條第十款裁定如主文。
中    華    民　  國   九十四   年    十   月   五    日
                       臺灣臺中地方法院刑事第三庭
                           審判長法  官  張靜琪
                                 法  官  郭妙俐
                                 法  官  吳進發
以上正本證明與原本無異。
如不服本裁定，應於收受送達後5日內向本院提出抗告狀。（應
附繕本）
　　　　　　　　　　　　     　　書記官  李國敬
中    華    民　  國   九十四   年    十   月   十二  日
